---
title: "Taller6AED"
author: "David Alsina, Estefanía Laverda, María Fernanda Palacio"
date: "4/29/2022"
output:
  pdf_document: default
  html_document: default
---
```{r, include=FALSE}
library(expm)
```

## 1. considere la matriz de covarianza para el vector aleatorio X
```{r}
Sigma11 = cbind(c(100,0),c(0,1))
Sigma22 = cbind(c(1,0),c(0,100))
Sigma12 = cbind(c(0,0.95),c(0,0))
```

```{r}
#Values of U
newMatrix1= solve(sqrtm(Sigma11))%*%Sigma12%*%solve(Sigma22)%*%t(Sigma12)%*%solve(sqrtm(Sigma11))
eigenvectors1= eigen(newMatrix1)$vectors

a1 = eigenvectors1[,1]%*%solve(sqrtm(Sigma11))
a2 = eigenvectors1[,2]%*%solve(sqrtm(Sigma11))
print(c(a1,a2))
```

```{r}
#Values of V
newMatrix2= solve(sqrtm(Sigma22))%*%t(Sigma12)%*%solve(Sigma11)%*%Sigma12%*%solve(sqrtm(Sigma22))
eigenvectors2 = eigen(newMatrix2)$vectors

b1 = eigenvectors2[,1]%*%solve(sqrtm(Sigma22))
b2 = eigenvectors2[,2]%*%solve(sqrtm(Sigma22))
print(c(b1,b2))
```

Luego las variables canónicas son  

$U = X_2^{(1)}-0.1X_1^{(2)}$  

y  

$V = -X_1^{(1)}-0.1X_2^{(2)}$  

Ahora se calculan las correlaciones canónicas
```{r}
corr1 = sqrt(eigen(newMatrix1)$values)

print(corr1)
```

Luego $U_1$ tiene una correlación de 0.95 con $V_1$ y $U_2$ tiene una correlación de 0.00 con $V_2$. 

```{r, include = FALSE}
#Clear workspace to use the same variables hehe
rm(list = ls())
```


## 2. considere el vecto aleatorio con media $\mu$ y covarianza $\Sigma$
```{r}
Sigma11 = cbind(c(8,2),c(2,5))
Sigma22 = cbind(c(6,-2),c(-2,7))
Sigma12 = cbind(c(3,-1),c(1,3))
```

```{r}
#Values of U
newMatrix1= solve(sqrtm(Sigma11))%*%Sigma12%*%solve(Sigma22)%*%t(Sigma12)%*%solve(sqrtm(Sigma11))
eigenvectors1= eigen(newMatrix1)$vectors

a1 = eigenvectors1[,1]%*%solve(sqrtm(Sigma11))
a2 = eigenvectors1[,2]%*%solve(sqrtm(Sigma11))
print(c(a1,a2))
```

```{r}
#Values of V
newMatrix2= solve(sqrtm(Sigma22))%*%t(Sigma12)%*%solve(Sigma11)%*%Sigma12%*%solve(sqrtm(Sigma22))
eigenvectors2 = eigen(newMatrix2)$vectors

b1 = eigenvectors2[,1]%*%solve(sqrtm(Sigma22))
b2 = eigenvectors2[,2]%*%solve(sqrtm(Sigma22))
print(c(b1,b2))
```

Luego las variables canónicas son  

$U = -0.3168206^{(1)} +0.3622269X_2^{(1)}-0.1962489^{(2)}-0.3016851X_2^{(2)}$  

y  

$V = -0.36470579X_1^{(1)} +0.09506271X_2^{(1)}-0.22627464X_1^{(2)}-0.38582097X_2^{(2)}$  

Ahora se calculan las correlaciones canónicas
```{r}
corr1 = sqrt(eigen(newMatrix1)$values)

print(corr1)
```

Luego $U_1$ tiene una correlación de 0.5519301 con $V_1$ y $U_2$ tiene una correlación de 0.4898610 con $V_2$.

```{r, include = FALSE}
#Clear workspace to use the same variables hehe
rm(list = ls())
```

## 3. considere el vecto aleatorio con media $\mu$ y covarianza $\Sigma$
```{r}
Ro11 = cbind(c(1,0.615),c(0.615,1))
Ro22 = cbind(c(1,-0.269),c(-0.269,1))
Ro12 = t(cbind(c(-0.111 ,-0.266),c(-0.195,-0.085)))
```

```{r}
#Values of U
newMatrix1= solve(sqrtm(Ro11))%*%Ro12%*%solve(Ro22)%*%t(Ro12)%*%solve(sqrtm(Ro11))
eigenvectors1= eigen(newMatrix1)$vectors

a1 = eigenvectors1[,1]%*%solve(sqrtm(Ro11))
a2 = eigenvectors1[,2]%*%solve(sqrtm(Ro11))
print(c(a1,a2))
```

```{r}
#Values of V
newMatrix2= solve(sqrtm(Ro22))%*%t(Ro12)%*%solve(Ro11)%*%Ro12%*%solve(sqrtm(Ro22))
eigenvectors2 = eigen(newMatrix2)$vectors

b1 = eigenvectors2[,1]%*%solve(sqrtm(Ro22))
b2 = eigenvectors2[,2]%*%solve(sqrtm(Ro22))
print(c(b1,b2))
```

Luego las variables canónicas son  

$U = -1.001589761 X_1^{(1)} +0.002588365X_2^{(1)}+0.777892519^{(2)}-1.268184577X_2^{(2)}$  

y  

$V = 0.6016105X_1^{(1)} +0.9768515X_2^{(1)}-0.8462094 X_1^{(2)}+0.3518049X_2^{(2)}$  

Ahora se calculan las correlaciones canónicas
```{r}
corr1 = sqrt(eigen(newMatrix1)$values)

print(corr1)
```

Luego $U_1$ tiene una correlación de 0.3266219  con $V_1$ y $U_2$ tiene una correlación de 0.1710696 con $V_2$.
Estos valores indican que la correlación máxima que se va a obtener entre las variables es de 0.3266219, y esta está explicada por los valores -1.001589761 asociado a la variable $X_1^{(1)}$ y el valor $0.9768515$ asociado a $X_2^{(1)}$. A su vez, lo que se está mostrando en términos del problema es que los homicidios primarios están muy relacionados a la severidad de los castigos.

